【裁判字號】    99,抗,176
【裁判日期】    990225
【裁判案由】    撤銷仲裁判斷
【裁判全文】
臺灣高等法院民事裁定                   99年度抗字第176號
      抗  告  人  中華商業銀行股份有限公司
      法定代理人  陳聯一即接.
      抗  告  人  中央存款保險股份有限公司
      法定代理人  甲○○
      抗  告  人  行政院金融重建基金
      法定代理人  陳沖(即行政院金融重建基金管理會召集人)
抗告人因與香港商香港上海匯豐銀行股份有限公司間撤銷仲裁判
斷事件，對於中華民國99年1月5日99年度審補字第13號裁定提起
抗告，本院裁定如下：
    主  文
原裁定關於核定訴訟標的價額部分廢棄。
抗告人所提撤銷仲裁判斷事件訴訟標的價額核定為新臺幣貳仟陸
佰柒拾萬貳仟玖佰柒拾肆元。
抗告費用由相對人負擔。
    理  由
一、按核定訴訟標的之價額，以起訴時之交易價額為準；無交易
    價額者，以原告就訴訟標的所有之利益為準；又以一訴主張
    數項標的者，其價額合併計算之，但所主張之數項標的互相
    競合或應為選擇者，其訴訟標的價額，應依其中價額最高者
    定之，民事訴訟法第77條之1第2項、第77條之2第1項分別定
    有明文。
二、查本件抗告人以相對人香港商香港上海匯豐銀行股份有限公
    司為被告提起撤銷仲裁判斷之訴，並於起訴狀載明訴之聲明
    為「中華民國仲裁協會（下稱仲裁協會）98年度仲聲信字第
    9號仲裁判斷（下稱系爭仲裁判斷）、98年度仲聲信字第9號
    仲裁事件仲裁標的價額核定書三份及仲裁費用核定說明（下
    稱系爭仲裁標的價額核定書）應予撤銷」，惟未依法繳納裁
    判費，依首開說明，應以原告如獲勝訴判決所得受之客觀上
    利益，核定本件訴訟標的價額。又系爭仲裁判斷係命：(一)抗
    告人中華商業銀行股份有限公司（下稱中華商銀）給付相對
    人26,565,634元暨法定遲延利息；(二)抗告人行政院金融重建
    基金（下稱金融重建基金）應給付相對人10,626,254元暨法
    定遲延利息；(三)抗告人中央存款保險股份有限公司（下稱中
    央存保公司）應給付相對人15,939,380元暨法定遲延利息；
    (四)如中華商銀對相對人已履行給付，金融重建基金及中央存
    保公司於其履行範圍內，依40%及60%之比例，對相對人免給
    付之義務。如金融重建基金與中央存保公司對相對人已履行
    給付，則中華商銀於其履行範圍內，對相對人免給付義務等
    情，依民事訴訟法第77條之2第1項規定，應以其中價額最高
    者即26,565,634元定該部分訴訟標的價額。另系爭仲裁標的
    價額核定書及仲裁費用核定說明則係仲裁協會核定相對人對
    中華商銀、金融重建基金及中央存保公司之仲裁標的價額分
    別為66,995,026元、26,798,010元、40,197,016元，仲裁費
    用總計為343,349元，依系爭仲裁判斷乃命抗告人應負擔40%
    之仲裁費用，則抗告人請求撤銷系爭仲裁標的價額核定書及
    仲裁費用核定說明所受之利益應為137,340元（計算式：343
    ,349×40%＝137,340，小數點以下四捨五入）。從而，抗告
    人提起本件撤銷仲裁判斷事件之訴訟標的價額為26,702,974
    元（26,565,634＋137,340＝26,702,974元），原裁定就抗
    告人請求撤銷系爭仲裁標的價額核定書部分所受之利益，以
    全部之仲裁費用343,349元為依據，核定訴訟標的價額，尚
    有未洽，抗告人就此提起抗告，為有理由，爰由本院將原裁
    定核定價額部分廢棄，裁定如主文第2項所示。至原裁定關
    於命補繳裁判費部分，固屬不得抗告（民事訴訟法第483條
    參照），然原裁定關於核定訴訟標的價額部分，既經廢棄，
    命補繳裁判費部分，即失所附麗，應俟本件訴訟標的價額核
    定確定後，重新計算，併此敘明。爰裁定如主文。
中    華    民    國    99    年    2     月    25    日
                    民事第九庭
                        審判長法  官  黃熙嫣
                              法  官  林玲玉
                              法  官  陳玉完
正本係照原本作成。
本裁定除以適用法規顯有錯誤為理由外，不得再抗告。如提起再
抗告，應於收受後10日內委任律師為代理人向本院提出再抗告狀
。並繳納再抗告費新台幣１千元。
中    華    民    國    99    年    2     月    26    日
                              書記官  鎖瑞嶺

司法院資訊處製作；財團法人民間司法改革基金會備份。
